行　政　法　院　判　決　　　　　　　　　　　　　八十七年度判字第二三八八號
　　原　　　告　源泰建設股份有限公司
　　代　表　人　甲○○
　　被　　　告　嘉義縣稅捐稽徵處
右當事人間因營業稅事件，原告不服財政部中華民國八十七年三月廿三日台財訴第0
00000000號再訴願決定，提起行政訴訟，本院判決如左︰
　　主  文
再訴願決定、訴願決定及原處分均撤銷。
　　事  實
緣原告於八十二年至八十四年間在嘉義市○○段四五六、四五七及四五七之一地號等
三筆土地上興建蘭潭公園銀座十二層大樓出售，惟未依規定取得實際銷貨人出具之付
款憑證，嫌以出借牌照廠商鼎佑暘股份有限公司（以下簡稱鼎佑暘公司）所開之統
一發票字軌號碼：ＳＵ00000000號等計三十一紙，銷售額計新台幣（以下同
）七○、六五八、七五四元，稅額三、五三二、九四六元，作為進項憑證，並申報扣
抵銷項稅額，案經法務部調查局中部地區機動工作組查獲，函移被告審理認違章成立
，乃依法核定補徵營業稅三、五三二、九四六元，並裁處罰鍰三、五三二、九三八元
。原告不服，申請復查未獲變更，提起訴願、再訴願，遞經決定駁回，乃提起行政訴
訟。茲摘兩造訴辯意旨於次：
原告起訴意旨及補充理由略謂：一、被告係於八十四年下半年始查獲鼎佑暘公司嫌
兼事出借牌照情事，然原告是在八十二年四月下旬即興建「蘭潭公園銀座」十二層大
樓，興建之初就按一般發包工程之流程首先辦理工程公開招標事宜，在招標會議紀錄
內除有鼎佑暘公司外，尚有目前在國內甚有名氣之德寶營造公司，隆福營造公司等參
與，其中以鼎佑暘公司估價數低而得標。於八十二年五月間通知得標之鼎佑暘公司正
式議價，議價紀錄有鼎佑暘公司負責人高國綱及其率同相關人員簽字，嗣後雙方正式
訂立承攬合約，該承攬合約書並由原處分機關於八十二年底調閱查驗貼用印花情形；
即自公開招標、議價、訂立合約及原處分機關查驗合約書等，均係在被告調查之前且
有文據可稽；故系爭工程由鼎佑暘公司承包及其負責人高國綱確實有參與承作事宜已
甚明確。而被告除未慮及「出借牌照廠商是不與出包當事人直接接觸」之通常經驗外
且不採信原告所提出上述具有證明力之文據而一味以證人（鼎佑暘公司負責人高國綱
）片面之詞率斷，其對證據之判斷、認事之方法顯與經驗法則已然未合。二、原告支
付各期工程款均開立以鼎佑暘公司為受款人之抬頭支票，並劃線「註明禁止背書轉讓
」，在付款方式已極盡交易事項應注意且能注意之能事；而原處分機關僅以原告提供
之票據資料，查核於存入鼎佑暘公司帳戶後工程款流向運用結果，據其查證認為是案
外人黃豐勝（即承包工程之連帶保證人）掌控了所有的工程款，雖該查證結果仍充滿
臆測，例如被告於復查決定書理由３、「．．．其匯出款地址為嘉義市○○路○段四
十九號，ＴＥＬ：0000000，係黃君勝偉營造工程有限公司之營業地址。」惟
查該電話號碼為鼎佑暘公司所有，此亦有電信局之電話簿為據，由此在無直接、積極
證據下即推斷原告為興建工程所為之估驗請款單、帳載及支票付款等等帳證文據，皆
為鼎佑暘公司事先預作安排，而推論原告焉有不知由何人承造，及任由出借牌照廠商
（鼎佑暘公司）將營造牌照借與實際承造人。此論調是將原告實無權利參與付款後承
包商是如何運用工程款，及亦無法干預承包廠商營運方式（係自包、合作、部分轉包
或全部轉包）之實情排除，亦即以毫無因果關係之上述事項斷定，其採證之邏輯關聯
自有錯誤。又原告支付報酬予承攬合約所載之承包廠商，取得其開立之交易憑證，在
私法自治及交易行為人就其交易活動之信賴保護原則上，應屬為合法之憑證，為營業
稅法第三十三條所稱之進項憑證，原告憑以扣抵銷項稅額完全符合規定，按「認定不
利於被告之事實，須依積極之證據，苟積極之證據不足為不利於被告犯罪事實之認定
時，即應為有利於被告之認定，更不必有何有利之證據」為最高法院三十台上八一六
號著有判例；而被告僅憑證人片面之詞及毫無相干之事證，卻援引同法第十九條第一
項：「營業人有左列進項憑證，不得扣抵銷項稅額，一、購進貨物或勞務，未依規定
取得並保存第三十三條所列之憑證」規定，據以補徵原告已申報扣抵之進項稅額三、
五三二、九四六元，論法顯然未合。三、又被告以原告在「開工不及一個月即決定系
爭重大工程變更承造人」事實上，依嘉義市政府工務局建築執照記載開工將近二個月
始變更承造人，並據此臆斷：「是本件建築工程事實上係由何人承造，訴願人焉有不
知之理」，查本件工程之所以變更承造人，係由於建築法第五十四條規定，申領之建
築執照應於領照後六個月內開工，逾期執照作廢；原告申領之建照因已將屆期，而衡
量事實，已無法在法定期間內覓得合法承造廠商，為免重領建造之擾，乃先與好友經
營之傳正營造公司訂立承攬合約，藉以申報開工；此項事實是由原告於訴願中提供被
告，惟被告不但未予查證更據而以實其說，焉有在訴願中訴願人會陳述不利於己之事
證之理﹖從而被告在採證上有違背經驗法則已甚彰顯。四、綜觀被告之論證結果，認
為鼎佑暘公司出借牌照有幫助「他人」逃漏稅；惟依前項所論，原告實無幫助他人逃
漏稅之動機或得到任何實益，故其所指幫助逃漏稅者，應是為案外人黃豐勝而言；是
被告所論證者應與原告並無任何關聯。依照司法院釋字第二七五號解釋；就本案原告
之工程自招標起至完工領用使用執照止之全部交易過程均無違反任何禁止規定或作為
義務，當無被告所指「過失」或「故意」至為明顯；按無證據應不得為違章漏稅之處
分，而被告卻仍引用稅捐稽徵法第四十四條論處原告未依規定取得合法憑證，尚有違
誤。五、按「當事人主張事實，須負舉證責任」，被告主張原告違章亦不例外，而「
違章漏稅案件之審理，應從證據認定其事實」亦即「必須確實證明違法之事實，倘不
能確實證明違章之事實，其處分即非合法」，「因是認定違章事實之證據，必於訟爭
事實有相當之證明力，始足當之，不能以單純之推測臆斷為認定事實之根據」。此為
鈞院三十二年判字第十六號、三十九年判字第二號、七十四年判字第六九○號等判例
所明揭，財政部訂頒之「各級稽徵機關處理違章漏稅及檢舉案件作業要點」第二十八
條規定亦明示斯旨。而被告所有獲致之事證，僅是在證明案外人黃豐勝嫌違章，與
原告並無關係，是其不憑證據而憑空臆測推斷原告違法實不足採。六、被告之答辯理
由，認有澄清之必要。(一)、查原告為確保交易之安全，對本案工程除按一般出包工程
方式辦理招標，議價及簽訂承攬合約外又於支付各期工程款時開立以承包商（鼎佑暘
公司）為受款人之抬頭支票並劃線註明『禁止背書轉讓』上揭交易過程書立之文件及
開立之票據均係在原告查獲（八十四年間）之前，應無從作偽，且交易對象明確，故
而取得交易人（鼎佑暘公司）開立之發票，依法即為合法之憑證，應無疑義；倘原告
未取得交易人（鼎佑暘公司）開立之發票，而取得名實不符之被告所認定「掌控鼎佑
暘公司帳戶之黃豐勝」之發票者，則為明確之跳開發票型態，尚有未合；況依通常經
驗而言，黃豐勝是因何故掌控了鼎佑暘公司帳戶及渠等彼此間合作關係，均非原告所
能或有權過問。故被告以鼎佑暘公司與黃君彼此間之資金流程推論原告未取得合法憑
證，論事用法顯然背離邏輯及經驗法則，自不足採。再查被告印製「公司行號納稅須
知」問答題第十二題『如何避免取得不實發票﹖』中所教導納稅人避免取得不實發票
之方法查俱與原告支付工程款之方式相同；準此，更足資證明原告已極盡交易事項應
注意且能注意之能事。二、查原告為做好工程，在申報開工前即陸續對有意參加投標
之廠商作徵信工作，例如：曾赴參與投標廠商興建中工地實地了解，即德寶公司所承
包位於嘉義縣番路鄉『嘉南第一景』大樓工地；福隆公司承包位於中正大學第一，第
二期學生宿舍工地，鼎佑暘公司承包中正大學圖書館工地等並對其承包資格及經驗加
以評鑑，致延誤開工日期，惟為免重領建照之煩，乃於好友經營之傳正公司訂立承攬
合約申報開工，此為營建業常有之事，原告迭之舉證要求查證，惟對有利於原告之事
證被告均置之不理，甚而據以臆測。按原告在工程公開召標後即與得標廠商議價並簽
訂厚過半尺重過三斤之承攬合約書，其上均有雙方當事人簽章且工程款支付均按合約
所載工程進度分三十一期以支票支付，此可以合約書與支票支付或帳載紀錄相互勾稽
，足可明證上述文據具在原告查獲（即八十四年間）之前，被告非但在未依法查證更
甚而冠以所謂「亡羊補牢臨訟所制」之罪名，該無的放矢委不足採。又查本件工程開
工後，除承包商鼎佑暘公司派其工務經理劉碣山常駐工地外，原告並自聘有工地主任
呂永順，工務會計蔡惠玲及工程顧問王俊凱等人駐地負責，另為確保工程品質並請嘉
義農專土木工程科對進料實施品質管制，被告猶仍執詞原告未派員駐地監督尚有過失
，實乃憑空臆測自不足採。三、綜觀被告採證及認事用法均有違常理，其以推測臆斷
作為認定事實之根據，顯然錯誤，無一足採；惟為使本案獲致公正之結案，請為言詞
辯論。並判決等語。
被告答辯意旨略謂︰一、按「營業人左列進項稅額，不得扣抵銷項稅額；一、購進之
貨物或勞務未依規定取得並保存第三十三條所列之憑證者。」「營業人以進項稅額扣
抵銷項稅額者，應具有載明其名稱、地址及統一編號之左列憑證：一、購買貨物或勞
務時，所取得載有營業稅額之統一發票。」為營業稅法第十九條第一項第一款及第三
十三條第一款所明定。又「營利事業依法規定應給與他人憑證而未給與，應自他人取
得憑證而未取得，或應保存憑證而未保存者，應就其未給與憑證、未取得憑證或未保
存憑證，經查明認定之總額，處百分之五罰鍰。」亦為稅捐稽徵法第四十四條定有明
文。另「營業人取得非實際交易對象所開立之統一發票作為進項憑證申報扣抵銷項稅
額案件之處理原則二、(二)、取得虛設行號以外其他非實際交易對象開立之憑證申報扣
抵案件：2.有進貨事實者：(1)進貨部分，因未取得實際銷貨人出具之憑證，應依稅捐
稽徵法第四十四條規定處以行為罰。(2)至進貨人取得銷貨人以外之營業人所開立之發
票申報扣抵，如查明開立發票之營業人已依法申報繳納應納之營業稅額者，則尚無逃
漏，除依前項規定處以行為罰外，依營業稅法第十九條第一項第一款規定，應就其取
得不得扣抵憑證扣抵銷項稅額部分，追補稅款。」復為財政部八十三年七月九日台財
稅第八三一六○一三七一號函釋有案。查本案原告於八十二年至八十四年間在嘉義市
○○段四五六、四五七及四五七之一地號等三筆土地上興建「蘭潭公園銀座十二層大
樓」一棟，惟未依規定取得實際承包人勝偉營造工程有限公司（以下簡稱勝偉公司）
之負責人黃豐勝所出具之憑證，卻以「鼎佑聯合專案」嫌出借牌照廠商鼎佑暘公司
所開之ＳＵ00000000號等統一發票計三十一紙，銷售額計七○、六五八、七
五四元，稅額三、五三二、九四六元，作為進項憑證並申報扣抵銷項稅額，案經臺灣
台中地方法院檢察署檢察官辦理八十四年度他字第二二八號案時，另案查獲鼎佑暘公
司負責人高國綱及鼎佑讚營造股份有限公司（以下簡稱鼎佑讚公司）負責人蘇鼎雅
有違反稅捐稽徵法罪嫌，主動指揮法務部調查局中部地區機動工作組深入追查，並經
該機動工作組會同台灣省稅務局及台中市稅捐稽徵處成立「鼎佑聯合查緝專案」查獲
鼎佑暘及鼎佑讚二家公司嫌出借營造牌照，以不正當方法逃漏稅捐暨幫助借牌業主
逃漏稅捐，遂將全案移請台中地方法院檢察署偵辦，嗣經該署檢察官以右揭事實業據
該等公司負責人在調查局中部地區機動工作組訊問時供承不諱，復經證人蔡垂娟、黃
瓊慧等證述甚詳，該等公司犯行堪予認定，遂以八十四年度偵字第八九二二號起訴書
提起公訴；台中市稅捐稽徵處遂據以函送相關資料移請被告辦理，嗣經被告審理，認
原告興建房屋未自實際交易對象取得進項憑證，卻以出借牌照之鼎佑暘公司所開發票
權充進項憑證，申報並扣抵銷項稅額，違章事實，洵堪認定，遂就其違反營業稅法第
十九條規定以所取得之不得扣抵銷項稅額部分，核定補徵營業稅三、五三二、九四六
元，另依稅捐稽徵法第四十四條規定就其未自實際交易對象取得進項憑證經查明認定
總額七○、六五八、七五四元處百分之五罰鍰計三、五三二、九三八元，揆諸首揭稅
法規定及財政部函釋意旨，並無不合，復查決定予以維持及一再訴願決定遞予駁回，
亦無違誤。查被告復查審理檢本案工程款資金流程時，發現原告支付鼎佑暘公司之
工程款，悉數由該公司存入設於中國信託商業銀行嘉義分行（以下簡稱中信嘉義分行
）之活期存款000－00－00000－0－0號帳戶內，而該帳戶取款時須由鼎
佑暘公司、高國綱及黃豐勝等三者同時用印。然依鼎佑暘公司出具之說明書顯示，黃
君僅為該公司之聘任勞工安全衛生業務主管兼任管理員與工地主任，且經查黃君八十
二年度所得扣繳資料，鼎佑暘公司支付黃君薪資所得僅十萬元，是以其在該公司所擔
任之職務及所支領之薪資，如何能與公司負責人共同掌理付款大權，實啟人疑竇。又
查黃君所檢附之勞工保險卡，其自八十三年四月二十一日起方才以鼎佑暘公司為投保
單位，而八十二年投保單位為嘉義縣營造職業工會，二者對照，顯不合理，足證黃君
之職務為鼎佑暘公司所預作安排。再據中信嘉義分行表示，法人戶開戶其印鑑式樣，
依規定必須留存公司印章及代表人印章；如客戶因業務上需要，而要求加蓋其他印章
，屬不妥之處，故依雙方約定後可行開戶往來，因此，依經驗法則，更證明前開鼎佑
暘公司所開立之活期存款帳戶，為黃豐勝所掌控，而鼎佑暘公司無權過問。次查黃君
於中信嘉義分行所設之支票存款000－00－00000－0－0號帳戶所使用之
印鑑章與其於上開鼎佑暘公司活期存款所留印鑑為同一顆。且依下列查得事證：(一)黃
君支票存款帳戶內載，於八十四年二月七日，因定期存款中途解約，金額五、○七○
、三五八元，經轉帳存入鼎佑暘公司前開活期存款帳戶內。又同日開立支票ＡＡ00
00000號一紙，金額一、五九三、四二二元於轉帳存入該鼎佑暘公司活期存款帳
戶後，再於同日自鼎佑暘公司活期存款帳戶內取款六、二○○、○○○元匯與薛誠德
，惟查證鼎佑暘公司負責人高國綱，並不認識薛誠德其人，且不知公司與薛君有資金
往來。(二)又於前開鼎佑暘公司活期存款帳戶內取款後，逕轉入黃君設於同一銀行之活
期存款帳號000－00－00000－0－0內，作為定期存款之用計三筆，分別
為八十二年九月二十四日金額五、○○○、○○○元、八十三年二月二十四日金額一
、○○○、○○○元及八十三年八月二十九日金額三、○○○、○○○元。(三)另由鼎
佑暘公司活期存款帳戶內取款，轉帳匯款存入高國綱設於中國農民銀行活期存款00
0－000－000000－0帳號（即高君八十四年五月一日於法務部調查局中部
地區機動工作組所作之談話筆錄，坦承由蘇鼎雅將蓋牌費用匯入之帳戶）計六筆，金
額合計一、○六○、二六五元，分別為八十二年十一月九日金額二五八、五六五元、
八十三年七月十四日金額一九三、九二三元、八十三年三月十五日金額二○二、○六
六元、八十三年十二月二十七日金額一七、八六二元、八十四年元月十一日金額一二
九、二八三元、八十四年三月十一日金額二五八、五六六元，其匯出款地址為嘉義市
○○路○段四十九號，係黃君所營勝偉營造工程有限公司之營業地址（此有該公司執
照及營業登記證附案可稽）不容置詞巧辯。由以上三點，可資證明黃君完全掌控了鼎
佑暘公司於中信嘉義分行所開立之活期存款帳戶之資金往來，且黃君於中信嘉義分行
所開立之支票存款帳戶，究係私人款項之用抑或供鼎佑暘公司工程款之專戶專款使用
，已令人混淆無法區分，因此黃君為本案之實際承包人，堪予認定。原告委託其興建
房屋未取得其開立之進項憑證，卻以非實際交易之出借牌照廠商鼎佑暘公司開立之發
票權充進項憑證（按此部分違章業經該公司負責人高國綱在調查局中部地區機動工作
組製作談話筆錄供述甚詳，並坦承自八十一年一月起至八十四年三月止連續出借營造
牌照），並申報扣抵銷項稅額，該扣抵行為核已違反營業稅法第十九條第一項第一款
規定及稅捐稽徵機關管理營利事業會計帳簿憑證辦法第二十一條等規定，甚而破壞稅
制及憑證管理至鉅，從而被告在核課期間（即八十四年間）查獲本件違章案，據之追
補違法扣抵之營業稅款，並就其未依規定取得憑證科處行為罰，認事用法，並無違誤
。查系爭房屋工程總造價高達七千餘萬元，且樓高亦達十二層，其所及之公共安全
至鉅，依一般經驗法則，委建人於選任承建廠商時，必秉持嚴謹態度，不但於事前採
公開招標或比價方式為之，事後亦會對承包廠商及連帶保證人作市場徵信調查，確認
其施工口碑及承建能力後始與之簽訂契約委託興建，同時向建管單位申領建造執照，
是原告主張，為免重領建照之擾，乃先與好友經營之傳正公司訂立承攬合約，藉以開
工，顯為推諉搪塞飾詞；又依建築法第五十四條規定，領照後應於六個月內開工，其
因故未能於六個月內開工者得申請展期，但展期不能超過三個月，逾期開工者所領執
照將作廢；本案系爭房屋係於八十一年七月二十九日經嘉義市政府工務局核發建造執
照，依據該使用執照申請書記載開工日期為八十二年四月二十八日，然依附案之議價
紀錄觀之，原告於八十二年五月二十日始招標決定系爭工程由鼎佑暘公司承包施作，
且遲至同年六月十日始訂立工程合約，是其工程開工後始以公開招標方式尋覓承建廠
商，在時間上顯不合邏輯，亦有違常理；準此，系爭議價紀錄及工程合約書，實為原
告事後亡羊補牢臨訟所製，亦已不言而喻，從而被告爰依鈞院三十一年判字第五十三
號所著「當事人主張事實須負舉證責任倘所提出之證據不足為其主張事實之證明自不
能認其主張為真實。」之判例，不予採信，於法尚無不合。次查系爭工程施工期間近
二年，原告基於委建人之立場，依常理推斷，其為確保施工品質及建築安全，縱不克
親臨工地實際了解施工進度，亦會指派人員監督工程之施作，況本案之實際承造人為
系爭合約之連帶保證人黃豐勝，依其自議價、簽約、資金流程及支付工程款等全程參
與情況，原告猶辯稱不知實際承包人為何人，豈不滑天下之大稽。又若其果真不知，
豈不更彰顯其未克盡善良管理人應有之注意，忽廣大承購戶之居住安全，任由出借
牌照廠商將營造牌照借予未具合法承造資格之營造人承造工程，亦難謂無過失，按司
法院釋字第二七五號解釋意旨，本案原告既有具體之過失，被告依營業稅法第十九條
第一項第一款規定予以追繳營業稅三、五三二、九四六元，並按稅捐稽徵法第四十四
條就未依規定取得進項憑證處以行為罰三、五三二、九三八元，於法誠屬允當，訴狀
理由無一足採。請判決駁回原告之訴等語。
　　理  由
本件原告於八十二年至八十四年間在嘉義市○○段四五六、四五七及四五七之一地號
土地興建「蘭潭公園銀座」十二層大樓出售，經被告根據鼎佑暘股份有限公司（以下
簡稱鼎佑暘公司）負責人高國綱，鼎佑讚營造股份有限公司負責人蘇鼎雅、秘書黃瓊
慧、會計主任蔡垂娟之供詞，以及原告支付鼎佑暘公司該大樓工程款資金之流程，認
原告未依規定取得實際銷售人出具之付款憑證嫌以鼎佑暘公司出借牌照所用之統一
發票字軌號碼：ＳＵ00000000號等計三十一紙，銷售額計七○、六五八、七
五四元，稅額三、五三二、九四六元作為進項憑證，並申報扣抵銷項稅額乃依營業稅
法第十九條第一項第一款、三十三條第一款、稅捐稽徵法第四十四條規定，補徵營業
稅三、五三二、九四六元，並處罰鍰三、五三二、九三八元。原告申請復查，未獲變
更，循序提起行政訴訟，略謂：其興建該大樓係按一般發包工程之程序辦理工程公開
招標，由鼎佑暘公司低價得標，旋與鼎佑暘公司正式議價，訂立承攬合約，並經被告
查驗合約書，施工中鼎佑暘公司並派其工務經理劉碣山常駐工地，原告亦派員駐地負
責，且支付各期工程款所開立以鼎佑暘公司為受款人之抬頭支票，劃線註明「禁止背
書轉讓。」已極盡交易應注意之能事，參酌「出借牌照廠商是不與出包當事人直接接
觸」之通常經驗，被告僅以原告提供之票據資料以該大樓工程款存入鼎佑暘公司帳戶
後之流向，認係案外人即承攬工程之連帶保證人黃豐勝掌控該大樓工程款，遂以臆測
之詞，認原告持鼎佑暘公司所開之發票作為進項憑證，申報扣抵銷項稅額為違法，實
不足採等語。按認定事實，應憑證據，查鼎佑暘公司曾以出借牌照開立統一發票收取
服務費牟利，固經該公司負責人高國綱及鼎佑讚公司負責人蘇鼎雅供承，但高國綱對
於「專案申請調檔統一發票查核清單」調擋批次V40223（銷項）頁次000000－000000
計一百五十八張以及鼎佑暘公司銷項發票統計表計二十三頁之資料答：「該發票明細
及統計表金額可分為三種，『Ａ』表示本公司確有實際承攬施作，共計一百二十一家
、『Ｂ』表示本公司僅承攬部分工程（或主結構體）之施作，共計十一家、『Ｃ』表
示本公司並未實際承攬施作，僅收取蓋牌服務費共計九十二家（詳細金額如統計表）
；另找願提供承攬契約，施工紀錄、及帳簿憑證等資料，以供稅捐單位計算查核。」
（見調查站中部機查組調查筆錄），其中『Ｂ』部分於檢察官偵查時，亦供稱：「本
公司均有實際承攬施作，且找願意提供本公司所製作之兩份統計表，以供查核」（見
台灣台中地方法院檢察署調查筆錄）。是鼎佑暘公司之統一發票，是否悉為收取蓋牌
服務費所開立尚須一一查明。則高國綱未承認出借牌照部分，在未經查證屬實前，自
不能因高國綱曾經出借牌照收取服務費牟利，遽謂鼎佑暘公司名義承攬之工程，鼎佑
暘公司皆非實際承攬人，本件被告既不能自高國綱、蘇鼎雅等人之供詞證明鼎佑暘公
司非實際承攬人而係出借牌照與黃豐勝承攬該大樓工程，對於原告所稱，該大樓工程
開工後，鼎佑暘公司派工務經理劉碣山常駐工地，原告亦聘有工地主任呂永順、工務
會計蔡惠玲及工程顧問王俊凱駐地負責，並請嘉義農專土木工程科對進料實施品質管
制之有關人員，又未予查證，以資參酌。且原告支付該大樓工程款支票，被告固查乃
係該工程承攬合約之鼎佑暘公司連帶保證人黃豐勝「掌控」。惟黃豐勝所以能「掌控
」，究係黃豐勝借用鼎佑暘公司名義承攬該大樓工程，抑係以轉包為條件由鼎佑暘公
司出名承攬，或還有其他原因亦未據查明。以資證明鼎佑暘公司非實際承攬人。況鼎
佑暘公司與黃豐勝間之關於承攬該大樓工程之工程款為何利用，乃其內部事務，與原
告招標該大樓工程原無關連。從而，被告認定原告興建該大樓，將大樓工程招標後，
取得鼎佑暘公司所開立之發票，作為進項憑證，申報扣抵銷項稅額，該鼎佑暘公司並
非實際銷貨人即承攬人，尚乏積極確實之證據，而有臆測之嫌。一再訴願決定遞未予
糾正，亦均不無疏略，原告執以指摘，非全無理由，爰將一再訴願決定及原處分均予
撤銷，由被告重行查明，另為處分，以昭折服。
據上論結，本件原告之訴為有理由，爰依行政訴訟法第二十六條前段，判決如主文。
中    華    民    國     八十七      年     十一     月     二十七      日
                    行 政 法 院 第 四 庭
                                審 判 長 評  事      葉  振  權
                                         評  事      吳      仁
                                         評  事      吳  錦  龍
                                         評  事      林  家  惠
                                         評  事      吳  明  鴻
右  正  本  證  明  與  原  本  無  異
                                         法院書記官  陳  盛  信
中    華    民    國     八十七      年     十一     月      三十       日
